# 股份支付相关问题

提问人：ivancheng 时间：2013-04-17 15:18:12
《上市公司执行企业会计准则案例解析》中第三章股份支付案例3.1的案例解析中： “从案例中的条款看，该股权激励计划属于一次授予、分期行权的股权激励计划，每期的结果相对独立，即第一期未达到可行权条件并不会直接导致第二期或第三期不能达到可行权条件，因此在会计处理时会将其作为三个独立的股份支付计划处理，即第一个计划的等待期是一年，第二个计划的等待期是两年，第三个计划的等待期是三年" "从表3 -1中可以看到，公司确认的费用成阶梯型下降，即前期比后期要确认更多的费用。前期费用较高的原因是员工在前期为数个具有不同等待期的奖励计划而工作。" 但是在案例3.3中锁定期也是 3 年，"该计划为一次授予、分期行权的计划"并且每年解除一部分， 1 、那么这个案例是否与案例3.1一样"每期的结果相对独立"? 2、我理解按照表3-2的分摊情况，计入 2011年的费用是8,750，计入 2012 的费用是4,250，计入 2013 的费用是2,000，即"公司确认的费用成阶梯型下降，即前期比后期要确认更多的费用",如果 2012 、 2013 按照加速行权处理的话，也应该是4,250+2,000=6,250，但是案例最后的结论是 "上述财办会[2012] 11号的观点似乎更倾向于观点一，即在本例中，应当加速确认与第二、三期的相关费用 10500 万元。",不知我在哪里理解有问题？ 谢谢！

回答人：chenyiwei
回复 ivancheng 的帖子
1 、是，因为每一期的业绩条件都是独立地与基期相比较，而不是环比比较。 2 、包含了第二、三期正常情况下在 2011 年度应确认的费用。即，假设不涉及取消，在正常情况下，如果预计后两期的业绩条件将不能满足，则 2011 年度也无需确认后两期股份支付在2011 年度内的费用（即 2011 年内就第二、三期确认的费用为零）。但按照此处的“观点二”，则这两期的所有费用都确认在 2011 年，相差 10250 。（我个人更倾向于该文中所说的另一种观点，即取消导致加速行权后，当年度确认的费用应不超过假设不取消情况下就这两期股份支付应正常确认的总计费用。）